

HÀ THỊ NGUYÊN THẢO

NHÂNVIÊNKẾTOÁN;HÀNHCHÍNHNHÂNSỰ

Trở thành nhân viên xuất sắc, tích lũy thêm nhiều kinh nghiệm, rèn luyện kỹ năng xử lý công việc hiệu quả, nhanh chóng. Tham gia xây dựng công ty ngày càng lớn mạnh hơn.

Đóng góp giá trị, lợi ích lớn hơn nhiều lần mức chi phí công ty đầu tư cho việc đào tao bản thân.

THÔNG TIN CÁ NHÂN

hathao0993@gmail.com

0908029953

513/8 Điện Biên Phủ, Phường 3, Quân 3

HOC VẤN

TRƯỜNG CAO ĐẮNG CÔNG NGHỆ THÔNG TIN TP.HCM

TÀI CHÍNH -NGÂN HÀNG

2013 - 2016

CÁC KỸ NĂNG

Tin họcbằng B Tiếng Anh Toeic Làmviệcnhóm Phần mềm FAST;MISA;SAP

KINH NGHIỆM LÀM VIỆC

05/2012-> - 05/2016

CỬA HÀNG TIỆN LỢI FAMILYMART:

CỬA HÀNG TRƯỞNG

Chịu trách nhiệm giám sát toàn bộ hoạt động các cửa hàng trong khu vực các quận được hố trí

Đặt hàng, cân đối lượng hàng nhập và tồn trong kho đảm bảo hàng hóa luôn được trưng bày đầy đủ trên quầy kệ

Đi nộp tiền doanh thu bán ở ngân hàng

Tổng hợp các báo cáo doanh thu và hàng hủy các cửa hàng

Kiểm kê, sắp xếp hàng hóa trong kho tránh thất thoát, mất mát, hư hỏng

Chấm công, tính lương nhân viên

Làm chứng thanh toán điện, nước, rác, chi phí nước uống

Hỗ trợ Audit kiểm quỹ tiền mặt các cửa hàng

Phạm Thị Hồng Hạnh (Quản lý khu vực): 0356011940

06/2016 - 02/2019

KẾ TOÁN CÔNG NỢ

CÔNG TY TNHH MINISTOP VIỆT NAM:

Nhận đơn hàng từ thu mua nhập các hóa đơn vào hệ thống GS, Hạch toán các khoản phải trả vào Misa

Kiểm tra công nợ và đối chiếu với các nhà cung cấp định kỳ hàng tháng, quý, năm Lên lệnh thanh toán để trình ký thanh toán NCC đúng hạn.

Tính các khoản thu chiết khấu trong hợp đồng mà công ty được hỗ trợ khi đạt doanh số mua hàng trong mỗi quý và chiết khấu doanh số năm

Xuất hóa đơn hàng bán trên Misa, hạch toán chi tiết các khoản phải thu.

Đối chiếu công nợ các NCC phụ trách, xử lý các hóa đơn đang pending sai giá, sai số lương

Đẩy lệnh thanh toán lên bank, Clear bank.

Kiểm kê quỹ tiền mặt,hàng hóa cuối năm ở chuỗi cửa hàng Nguyễn Trần Ánh Hoàn (Kế toán trưởng) : 0984782636

03/2019 - 05/2020

KẾ TOÁN CHI PHÍ

CÔNG TY TNHH DỊCH VỤ EB (CENTRAL Hạch toán ghi nhận chi phí văn phòng vào hệ thống SAP

RETAIL):

Hạch toán các TSCĐ, CCDC, phân bổ chi phí, bút toán lập vào SAP

Làm đề nghị thanh toán để chuyển tiền NCC đúng hạn theo hợp đồng đã ký kết Làm debit, credit chi hộ các site Big C, Go xin chào.

Xuất hóa đơn chi hộ các site Big C

Đối chiếu công nơ với NCC, tam ứng, nội bộ hàng tháng

Chuẩn bị hồ sơ chứng từ để giải ngân

Clear các chứng từ tạm ứng, thanh toán trả trước, đặt cọc

Phạm Thị Hương (Kế toán trưởng): 0913824637

09/2020 - 07/2024

KẾ TOÁN CÔNG NỢ -THANH TOÁN

CÔNG TY CỔ PHẦN SEVEN SYSTEM VIỆT NAM

Đối chiếu, kiểm tra tính hợp lý, chính xác của hoá đơn chứng từ của nhà cung cấp với Phiếu nhập kho và nhập vào trên hệ thống kế toán. Đảm bảo các nghiệp vụ được ghi nhận chính xác và kịp thời, đặc biệt trong giai đoạn khoá sổ.

Nhận và kiểm tra bảng kê chi tiết hoá đơn của nhà cung cấp. Đảm bảo các thông tin trên hoá đơn là chính xác trước khi ký biên bản giao nhận Tìm hiểu và giải quyết các vấn đề phát sinh do chênh lệch số liệu với hoá đơn.

Liên hệ với Nhà cung cấp về các vấn đề liên quan đến thông tin trên hóa hoá đơn đảm bảo đúng quy định của cơ quan thuế.

Thực hiện việc đối chiếu công nợ với nhà cung cấp định kỳ hàng tháng trước khi thanh toán.

Giám sát thu hồi nợ hiệu quả, bảo đảm không để nợ khó đòi. Kịp thời báo cáo cấp trên các khoản nợ quá hạn.

Đảm bảo việc thanh toán được thực hiện kịp thời, chính xác theo số liệu đã đối chiếu.

Ghi nhận các nghiệp vụ kinh tế phát sinh liên quan đến công nợ phải trả vào sổ sách kế toán.

Tìm hiểu và giải quyết các vấn đề phát sinh khi đối chiếu công nợ với nhà cung cấp

Chuẩn bị báo cáo công nợ định kỳ hàng tháng.

Lê Thị Hương (Kế toán trưởng): 0914161621